臺灣高等法院民事判決
                                      109年度上字第346號
上  訴  人  臺北市○○區○○○○○號基地整宅更新區OOO段
            一小段OOO地號等O筆土地更新單元都市更新會

法定代理人  吳天時  
訴訟代理人  張  琳  
            廖宸和律師
            潘艾嘉律師
            吳宗華律師          
複  代理人  陳嬿婷律師                    
被  上訴人  社團法人台灣都市再生學會

            台灣金昌國際開發股份有限公司

兼  上二人
法定代理人  陳金令  

上列當事人間請求損害賠償事件，上訴人對於中華民國109年1月
31日臺灣臺北地方法院108年度訴字第652號第一審判決提起上訴
，並為訴之追加，本院於111年7月27日言詞辯論終結，判決如下
：
    主      文
上訴及追加之訴均駁回。
第二審（含追加之訴）訴訟費用由上訴人負擔。
    事實及理由
壹、程序方面：
一、按「逾7人之土地及合法建築物所有權人依第22條及第23條
    規定自行實施都市更新事業時，應組織都市更新會，訂定章
    程載明下列事項，申請當地直轄市、縣（市）主管機關核准
    ；前項都市更新會應為法人；其設立、管理及解散辦法，由
    中央主管機關定之」，民國108年1月30日修正後之都市更新
    條例第 27 條定有明文（修正前條次為第15條，修正後並將
    第1、2項之「更新團體」名稱，修正為「都市更新會」，立
    法理由參照）。查，上訴人為修正前都市更新條例第 15 條
    規定之都市更新團體，經臺北市政府於102年7月16日發給立
    案證書（見本院卷一第255頁），依上規定，上訴人應為法
    人，有當事人能力，先予敘明。　
二、次按第二審訴之變更或追加，非經他造同意不得為之，但請
    求之基礎事實同一者，不在此限。又不變更訴訟標的，而補
    充或更正事實上或法律上之陳述者，非為訴之變更或追加。
　　為民事訴訟法第446條第1項、第255條第1項第2款、第3款、
    第256條所明定。本件上訴人在原審依代辦都市更新計畫書
    （下稱代辦契約）第3 條第2項、第5條第3項與建築工程設
    計監造委任契約（下稱設計監造契約）第6條第3項約定，及
    民法第184條、第185條、第226條、第227條第1項、第231條
    之規定，請求被上訴人社團法人台灣都市再生學會（下稱再
    生學會）、台灣金昌國際開發股份有限公司（原審誤載為「
    台灣金昌國際投資開發股份有限公司」，下稱金昌公司，上
    2人合稱再生學會等2人）、陳金令（與再生學會等2人下合
    稱被上訴人）連帶給付其新臺幣（下同）450萬元，及自起
    訴狀送達日起算之法定遲延利息。嗣於本院審理時，對被上
    訴人追加依民法第320條、第544條之規定為請求（另不再主
    張依民法第184條、第185條為請求，見本院卷二第214頁）
    ，並主張被上訴人應就前開給付負不真正連帶責任。核其追
    加請求權之基礎事實，與原起訴之請求，均係本於兩造契約
    衍生之爭執；另其於本院更正主張被上訴人間應負之賠償責
    任為不真正連帶關係，為更正法律上之陳述。依前開說明，
    均應准許。
貳、實體方面：
一、上訴人主張：伊於102年10月28 日就臺北市○○區○○段0小段0
    00、000、000、000地號等4筆土地（下合稱系爭土地，個別
    逕稱地號）之都市更新案件（下稱系爭都更案），與再生學
    會等2人簽訂代辦契約，同日與陳金令簽訂設計監造契約，
    依代辦契約第3條第2項及設計監造契約第1條第2項、第2條
    、第6條第3 項約定，再生學會等2人、陳金令各應負履行執
    行都市計畫及建築設計、提供設計圖、處理代辦或協辦事項
    之義務。然被上訴人就系爭都更新案之建築設計及都市更新
    規劃，有如附件所示之過失，違反契約義務，致系爭都更案
    因額外補正程序，遭延宕16個月以上。伊於107年1月15日致
    函被上訴人終止契約，被上訴人於同年月17日收受，兩造契
    約於是日終止，被上訴人應就伊所受損害負賠償責任等語。
    爰依代辦契約第3條第2項、第5條第3項與設計監造契約第6
    條第3項約定，及民法第226條、第227條第1項、第231條之
    規定，求為命被上訴人應連帶給付伊450萬元，及自起訴狀
    送達日起算之法定遲延利息。原審為上訴人敗訴之判決，上
    訴人不服，提起一部上訴（利息部分原係請求自起訴狀送達
    日起算），並於本院追加依民法第320條、第544條之規定為
    請求。上訴及追加之訴聲明：㈠原判決關於駁回上訴人後開
    第二項之訴部分，及該部分假執行之聲請暨訴訟費用之裁判
    ，均廢棄。㈡被上訴人應各給付伊450萬元，及自起訴狀送達
    翌日起至清償日止，按年息5％計算之利息。㈢上開給付，如
    任一被上訴人為給付，另一人於給付範圍免給付責任。㈣願
    供擔保請准宣告假執行。
二、被上訴人則以：伊等已盡契約義務處理約定事項，就系爭都
    更新案之建築設計及都市更新規劃，並無如附件至所示之
    過失。又上訴人前就如附件所示之設計問題，未曾通知補
    正，本件係上訴人自行終止契約，若契約未終止，伊等本可
    就設計部分續為調整，不得認有瑕疵等語，資為抗辯。並答
    辯聲明：㈠上訴及追加之訴均駁回；㈡如受不利判決，願供擔
    保請准宣告免為假執行。
三、查，上訴人於102年10月28 日，就系爭都更案與再生學會等
    2人簽訂代辦契約，同日與陳金令簽訂設計監造契約，委由
    被上訴人辦理系爭都更案及進行設計監造，嗣上訴人於107
    年1月15日發函通知被上訴人終止契約，被上訴人於同年月1
    7日收受該函，兩造間契約關係於是日已終止。又被上訴人
    前就委任關係終止後已處理部分之報酬，請求中華工程仲裁
    協會（下稱仲裁協會）仲裁，經仲裁協會認定上訴人應給付
    被上訴人4128萬2625元本息，另駁回被上訴人其餘聲請（10
    7年度工仲協字第53號，下稱仲裁判斷）。嗣上訴人向原法
    院訴請撤銷仲裁判斷，經該院判認前開事項並非契約所定之
    仲裁協議範圍，而撤銷仲裁判斷（109年度仲訴字第4號）。
    被上訴人不服，提起上訴，經本院以109年度重上字第685號
    判決駁回上訴等情，有代辦契約、設計監造契約、終止函、
    仲裁判斷、前開判決在卷可稽（見原審卷第15-18、129-130
    、205-215頁、本院卷一第165-273、347、371-374、499-50
    3頁），並為兩造所不爭執（見本院卷一第347頁），且經本
    院調取仲裁判斷卷核閱無誤（見本院卷一第235頁），堪信
    為真實。
四、上訴人主張被上訴人辦理系爭都更新案有如附件所示之過失
    ，違反契約義務，依代辦契約第3條第2項、第5條第3項與設
    計監造契約第6條第3項約定，及民法第226條、第227條第1
    項、第231條、第320條、第544條之規定，請求被上訴人給
    付450萬元，及負不真正連帶責任等語，惟為被上訴人否認
    ，並以前詞置辯。茲就兩造爭點（見本院卷二第221-222、2
    62頁），敘述如下： 　
　㈠按當事人主張有利於己之事實者，就其事實有舉證之責任，
    民事訴訟法第277條定有明文。上訴人主張被上訴人就系爭
    都更新案有如附件所示之過失等語，惟為被上訴人否認，自
    應由上訴人就其前開主張負舉證之責。　　
　⒈上訴人主張系爭都更案於103年4月29日第1次送件，因被上訴
    人之疏忽，部分同意書漏填日期，全案遭臺北市政府駁回；
    復於同年10月27日重新送件，然於權利變換選配房屋時，被
    上訴人不察且與會員發生爭執，經主管機關協商抽回權利變
    換計畫書，始保住系爭都更案云云。經查：
　⑴觀之臺北市政府103年6月24日函記載：本案實施者（即上訴
    人）報核時檢附之事業計畫同意書立同意書人未簽名及蓋章
    ，同意書未填具完整日期、同意書所載產權資料與立同意書
    人報核時權屬資料不一致，依臺北市政府受理都市更新案審
    查作業要點第6點規定屬不得補正事項，其同意書應予扣除
    ，不計入同意比例計算。經重新核算事業計畫報核時之同意
    比例未達前開條例規定之決定門檻，故依都市更新條例施行
    細則第9條第2項規定，駁回旨揭計畫案之申請等語（見原審
    卷第19-20頁）。臺北市政府都市更新處（下稱都更處）於1
    10年4月9日亦函覆：實施者於103年4月29日擬具事業計畫及
    權利變換計畫案申請報核，惟同意書尚有缺漏，係屬不可補
    正事項。另實施者於103年10月27日重新申請，經查尚有部
    分權利關係人未於規定期限內出具權利變換意願調查表、分
    配位置申請書或更新後合併分配協議書或有與本府財政局重
    複選配情形，卻未辦理抽籤選配，且係屬不得補正事項，經
    實施者撤回權利變換計畫，續經本府同意撤回在案等語（見
    本院卷二第29-30頁）。可見上訴人於103年4月29日第1次送
    件時，係因同意書有未簽名蓋章、未填具完整日期、所載產
    權資料與立同意書人報核時權屬資料不一致之情形，遂遭臺
    北市政府駁回申請。嗣於103年10月27日重新送件時，復因
    部分權利關係人未於規定期限內出具權利變換意願調查表等
    書面資料，及有重複選配卻未辦理抽籤選配之情形，上訴人
    因而撤回權利變換計畫，並經臺北市政府同意撤回在案。
　⑵經審視代辦契約第1條前文：本都市更新案採「自主更新」由
    甲方（即上訴人，下同）擔任本案實施者，乙方（即再生學
    會等2人，下同）為受委任辦理如前列所述都市統籌業務之
    代辦者。…，甲方並應配合辦理相關必要作業及簽署必要文
    件；第1項：乙方綜理整合基地內土地及建物所有權人意見
    ，甲方負責出具都市更新及改建過程中各項同意書（含事業
    計畫同意書、選配意願調查表、分配位置申請書、土地使用
    同意書、拆除同意書等之之簽署工作…）以供乙方送都更各
    項計畫及建築執照等各項申請，及選配作業等語（見原審卷
    第397頁）。則依前開約定，既載明系爭都更案係由上訴人
    擔任實施者，負責出具各項同意書以供再生學會等2人為各
    項申請及選配作業，並就同意書是否有簽名、蓋章，填具完
    整日期等進行預先審核以確認工作，足見同意書之提供為契
    約所定上訴人應負責事項，被上訴人僅係配合辦理相關必要
    作業及簽署必要文件。則於第1次送件時，因上訴人負責提
    供之同意書有所缺失，而遭臺北市政府駁回申請；於103年1
    0月27日重新送件時，復因部分權利關係人未於規定期限內
    出具權利變換意願調查表等書面資料，及因上訴人未依市府
    選配原則處理補償事宜，遭部分住戶陳情，要求駁回申請案
    ，經臺北市政府協調後，上訴人自退權利變換計畫，以保全
    事業計畫，避免損害容積率（見本院卷一第258頁），是
　　臺北市政府駁回系爭都更案之申請，既係因上訴人負責提供
    之同意書有缺失，上訴人復因未於規定期限內出具權利變換
    意願調查表等書面資料，而自退權利變換計畫以避免損害容
    積率，該等結果顯係因上訴人所致，自難認係可歸責於被上
    訴人。
　⑶上訴人雖提出103年7月7日理監事會議紀錄、同年9月29日函
    及補充協議書（見原審卷第23頁、本院卷第153、225頁），
    主張被上訴人已承認疏失，否則不會允以賠償500萬元達成
    和解云云。被上訴人則辯稱兩造並未成立和解，伊僅為好意
    ，欲提供每戶交屋入厝賀禮，並無負擔債務之意等語（見本
    院卷二第179頁）。查，第1次送件時，係因上訴人負責提供
    之同意書有所缺失，而遭臺北市政府駁回申請；於103年10
    月27日重新送件時，上訴人則因為保全事業計畫，而自退權
    利變換計畫，難認臺北市政府駁回前開申請，係可歸責於被
    上訴人，已如前述。又觀之前開103年7月7日理監事會議紀
    錄之提案討論，案由二「理事長請辭案」記載：本次發生文
    件送審，因日期未填而遭駁回案，因此讓大家辛苦半年心血
    付諸流水，本人自認未善盡監督之責，有違諸位付託，在此
    提出辭呈以示負責等語（見本院卷二第225頁），可見上訴
    人之理事長就同意書日期未填而遭駁回乙事，亦認其有未善
    盡監督責任之可歸責事由。嗣上訴人與再生學會等2人於同
    年9月18日簽立補充協議書，記載：為回應來函及表歉意，
    共創雙贏，乙方同意於領得「受任酬勞」最後一期（交屋日
    ）款之部分作為回饋金。於辦理交屋時，乙方依各會員（各
    門牌戶）交予於各戶為特別回饋等語（見原審卷第23頁），
    嗣上訴人於同年月29日發函再生學會等2人，表示以500萬元
    為基準，及於支付委任專案管理費中扣除等語（見本院卷二
    第153頁），可見再生學會等2人雖表歉意，然係因回應上訴
    人之來函，並為共創雙贏，同意於領得受任酬勞最後1期款
    之部分作為回饋金，而非賠償損害，無從逕認被上訴人已承
    認疏失，亦難謂其就此應負較重之責任。
　⒉上訴人主張依臺北市建築管理工程處（下稱建管處）106年1月10日函，被上訴人有將車道設計於他宗土地上之情形，致系爭都更案遭退件並要求補正云云。然系爭都更案係坐落OOO、OOO、OOO、OOO地號土地，而觀諸建管處前開函文記載：有關「老舊公寓更新專案─○○○OO號基地整宅新建工程（○○區OOO段O小段OOO地號等3筆土地）報告書」都市設計及土地使用開發許可審議案。本案設計人已將車道設計於他宗土地上等語（見原審卷第31頁），可見建管處係就坐落同段OOO地號等土地之另一都更案（下稱另都更案），表示有將車道設計於他宗土地上之情。建管處於110年4月20日亦覆以：有關車道是否設計於他宗土地上，已於106年1月10日回覆在案（見本院卷二第31頁）。則建管處106年1月10日函文內容，與系爭都更案既屬無關，自難認被上訴人有將車道設計於他宗土地之過失可言。
　⒊上訴人主張依臺北市政府都市發展局（下稱都發局）106年4
    月7日函（見原審卷第33頁），認定經檢視本案都市計劃變
    更範圍與都市更新單元範圍不一致，依前揭行動計畫規定，
    都市計畫變更內容應與更新事業計畫提送內容一致，系爭都
    更案因此遭退件並要求補正云云。然觀諸前開函文記載：經
    檢視本案都市計劃變更範圍與都市更新單元範圍不一致，依
    前揭行動計畫規定，都市計畫變更內容應與更新事業計畫提
    送內容一致，惠請貴處（即都更處）再予釐清確認。另查旨
    案坐落街廓，尚劃有他案都市更新單元，併建請依本局就OO
    O地號等土地都更案涉「建築線指示及車道設置位置之適法
    性」議題研商會議決議，協調確認全街廓各都市更新單元之
    變更範圍及方案，並先提本市都市更新審議會確認後再移本
    局辦理都市計畫變更程序等語（見原審卷第33頁），固敘及
    「本案都市計劃變更範圍與都市更新單元範圍不一致」乙情
    ，惟該函之內容已載明：「惠請貴處（即都新處）再予釐清
    確認」等語，足見其檢還細部計畫案之對象為都更處，並非
    被上訴人。且都發局110年4月20日函亦覆稱：係因都更處提
    送之本案都市計畫書為釐清疑義，爰請該處確認本案之既有
    巷道及都市更新範圍再移送本局，非指車道設計違反建管法
    規等語（見本院卷二第33-34頁），堪認都發局係致函都更
    處，請其再予釐清確認系爭都更案之細部計畫，非指被上訴
    人之車道設計違反建管法規，自無從認定被上訴人有何過失
    之情形。
　⒋上訴人主張依都更處106年5月9日函，認「因前述都審案研商
    會議涉及本案其車輛出入將經其他更新案基地範圍基地內通
    路，有違反建管法規之虞」，足見被上訴人之設計不良云云
    。惟觀之前開函文記載：有關貴更新會就○○○OO號基地內全
    區「私設道路」符合建築技術規則建築設計施工篇第1章第1
    條第36款之道路定義。於106年3月7日召開「老舊公寓更新
    專案○○○OO號基地整宅新建工程（即另都更案）」都審案涉
    「建築線指示及車道設置位置之適法性」議題研商會議。因
    前述都審案研商會議涉及本案其車輛出入將經其他更新案基
    地範圍基地內通路，有違反建管相關法規之虞，係屬本市建
    築管理工程處權管，同函副請該處研議逕復，後續倘有涉及
    都市更新相關事宜，本處定當協助辦理等語（見原審卷第41
    3、415頁），是該函內容已載明所指為另都更案，且該函之
    正本係另都更案之都市更新會，並非上訴人，顯與系爭都市
    更新案無關，亦難謂被上訴人有何設計不良之過失。
　⒌上訴人主張於106年5月12日臨時會員大會決議事項，曾5度函
    請被上訴人盡代辦之責，然被上訴人置之不理，不履行交付
    之任務，已屬違約云云。經審視前開會議紀錄之內容（見原
    審卷第25-30頁），係提案討論上訴人就系爭都更案之風險
    管理費比例，於臨時動議始由上訴人之相關人員就兩造往來
    存證信函為陳述，最後提議「換代辦」，及將之列入會議記
    錄，並無任何關於「曾5度函請被上訴人盡代辦之責」之提
    案及記載，上訴人就其前開主張，亦未舉證證明，自難謂被
    上訴人有何不履行交付任務而違約之情。
　⒍上訴人主張依都發局106年6月16日函，可見再生學會就車道之設計違反建管法規云云。惟觀諸前開函文之內容，記載：本案基地前經本市都更處函請本局協助辦理都市計畫變更案，惟查該街廓計3個都市更新案件，因街廓內巷道均為既有巷道，非屬計畫道路，依各案辦理情形，將產生道路系統、建築線指示等疑義，本局復於105年7月22日召開「○○○OO號整宅更新案基地道路系統及建築管理相關疑義」研商會議決議：OOO地號更新單元3，車道出入口劃設於基地等語（見原審卷第417頁），可見此為都發局與都更處就系爭都更案進行研商之內容，並未認定被上訴人有何車道設計錯誤之情形。且都發局110年4月20日函覆稱係致函都更處，請其再予釐清確認系爭都更案之細部計畫，非指被上訴人之車道設計違反建管法規等語（見本院卷二第33-34頁），已如前述，是依都發局106年6月16日函，自無從認定再生學會就車道設計有違反建管法規之情。
　⒎上訴人主張被上訴人於106年8月16日參與內政部營建署（下
    稱營建署）考核會會議中，承諾於2月內另覓妥代辦單位接
    任續辦，但無疾而終云云。然上訴人就此部分與被上訴人之
    契約義務有何關聯，及造成其受有何損害，並未具體說明及
    舉證證明，即難令被上訴人負賠償之責。　
　⒏上訴人主張被上訴人有如附件所示之設計問題（下稱系爭設
    計問題），造成系爭都更案因額外修正及補正程序，遭延宕
    16個月以上，致其受有損害云云。然依臺北市政府105年3月
    16日函記載：本案提請審查，複審意見如下：「本案同時申
    請都更獎勵（50％）及老舊公寓更新專案獎勵（50％）共計增
    加13874.47平方公尺（約基準容積100％）」等語（見本院卷
    一第353、359頁），足見被上訴人於該時就系爭都更案之作
    業，已推展至複審階段。且依幹事會審查意見，雖有部分修
    正項目，然與系爭設計問題無關，顯然主管機關並未認系爭
    都更案有系爭設計問題須進行修正。又依都更處110年4月12
    日函文（見本院卷二第30頁），上訴人撤回權利變換計畫，
    嗣舉辦公聽會、召開都市更新幹事會，都更處並請上訴人俟
    都市設計審議通過及變更都市計畫完竣後，再行召開幹事複
    審，然上訴人迄今尚未送件；建管處於110年11月8日亦回覆
    ：本案尚無相關建築執照申請紀錄等語（見本院卷二第91頁
    ）。則兩造契約已於107年1月17日經上訴人終止，都更處於
    108年5月17日函轉第三次幹事書審意見予上訴人，並請其再
    行召開幹事複審，上訴人迄今尚未送件，亦無相關建築執照
    申請紀錄，上訴人就其主張系爭都更案之程序延宕，係可歸
    責於被上訴人乙情，並未舉證證明，已難遽採。且上訴人自
    承係於系爭契約終止後始進行重新設計，就系爭設計問題，
    並未催告上訴人補正（見本院卷一第339、461頁、本院卷二
    第218頁），則系爭設計問題如有造成系爭都更案之程序延
    宕，上訴人豈有未於契約期間向被上訴人催告補正，臺北市
    政府又何有未將之列入修正項目之理。是縱上訴人於契約終
    止後就系爭設計問題重新設計，仍難推認被上訴人有何過失
    。
　⒐綜上，上訴人就其主張被上訴人有如附件所示之過失，並未
    舉證證明，自難認系爭都更案之程序延宕，係可歸責於被上
    訴人。　
　㈡上訴人依代辦契約第3條第2項、第5條第3項與設計監造契約
    第6條第3項約定，及民法第226條、第227條第1項、第231條
    、第320條、第544條之規定，請求被上訴人給付450萬元，
    及負不真正連帶責任，為無理由：　
　⒈上訴人主張被上訴人有如附件所示之過失，並未舉證證明，
    既如前述，則被上訴人無不完全給付之情形，其依約處理委
    任事務並無過失，亦無可歸責之事由，故上訴人據此主張被
    上訴人違反契約義務，應賠償其損害，即屬無據。又上訴人
    與再生學會等2人於103年9月18日簽立補充協議書，再生學
    會等2人同意於領得受任酬勞最後1期款之部分作為回饋金，
    而非賠償損害，已如前述；且兩造契約於107年1月17日經上
    訴人終止，上訴人並未給付再生學會等2人最後1期委任報酬
    ，為兩造所不爭執（見本院卷二第217頁），則再生學會等2
    人無從以受任酬勞最後一期款作為回饋金，難認對上訴人負
    有500萬元債務，即無民法第320條所定舊債新償之可言。
　⒉綜上，上訴人主張被上訴人違反契約義務，應賠償其損害，
    洵非可採。又上訴人另主張被上訴人依補充協議書，應給付
    其500萬元，亦不可取。故上訴人依代辦契約第3條第2項、
    第5條第3項與設計監造契約第6條第3項約定，及民法第226
    條、第227條第1項、第231條、第320條、第544條之規定，
    請求被上訴人各給付其450萬元，及負不真正連帶責任，即
    屬無據。
五、從而，上訴人依代辦契約第3條第2項、第5條第3項與設計監
    造契約第6條第3項約定，及民法第226條、第227條第1項、
    第231條之規定，請求被上訴人各給付其450萬元，及均自起
    訴狀繕本送達翌日起至清償日止，按年息5％計算之利息；上
    開給付，如任一被上訴人為給付，另一人於給付範圍免給付
    責任，非屬正當，應予駁回。原審就此部分為上訴人敗訴之
    判決，並無不合。上訴意旨指摘原判決此部分不當，求予廢
    棄改判，為無理由，應予駁回。又上訴人另追加依民法第32
    0條、第544條規定為請求，亦無理由，應併駁回。　　　　
六、本件事證已明，兩造其餘攻防方法及所用之證據，經本院斟
    酌後，認均不足以影響判決之結果，不再逐一論列。
七、據上論結，本件上訴及追加之訴均為無理由，判決如主文。
中　　華　　民　　國　　111 　年　　8 　　月　　17　　日
                  民事第五庭  
                      審判長法  官  賴劍毅
                            法  官  陳君鳳
                            法  官  邱靜琪
正本係照原本作成。
如不服本判決，應於收受送達後20日內向本院提出上訴書狀，其
未表明上訴理由者，應於提出上訴後20日內向本院補提理由書狀
（均須按他造當事人之人數附繕本）上訴時應提出委任律師或具
有律師資格之人之委任狀；委任有律師資格者，另應附具律師資
格證書及釋明委任人與受任人有民事訴訟法第466 條之1第1項但
書或第2項所定關係之釋明文書影本。如委任律師提起上訴者，
應一併繳納上訴審裁判費。
中　　華　　民　　國　　111 　年　　8 　　月　　18　　日

                            書記官  張淨卿








附件：
103年4月29日第1次送件，因被上訴人之疏忽，部分同意書漏填
  日期，全案遭臺北市政府駁回。復於同年10月27日重新送件，
  然於權利變換選配房屋時，被上訴人不察且與會員發生爭執，
  後經主管機關協商抽回權利變換計畫書，始得以保住系爭都更
  案。
依建管處106年1月10日函，被上訴人有將車道設計於他宗土地
  上之情形，系爭都更案遭退件並要求補正。
依都發局106年4月7日函認定經檢視本案都市計劃變更範圍與都
  市更新單元範圍不一致，依前揭行動計畫規定，都市計畫變更
  內容應與更新事業計畫提送內容一致，系爭都更案遭退件並要
  求補正。
依都更處106年5月9日函，記載：因前述都審案研商會議涉及本
  案其車輛出入將經其他更新案基地範圍基地內通路，有違反建
  管法規之虞等語，足見被上訴人之設計不良。
上訴人106年5月12日臨時會員大會決議事項，曾5度函請被上訴
  人盡代辦之責，然被上訴人置之不理，不履行交付之任務，已
  屬違約。
依都發局106年6月16日函之內容，可見再生學會車道設計違反
  建管法規。
被上訴人於106年8月16日參與營建署考核會會議中，承諾於2月
  內另覓妥代辦單位接任續辦，但無疾而終。
上訴人之設計有下列問題：⒈柱位在1樓，未與地下層對齊，⒉原
  柱位只有2跨，有安全疑慮，⒊屋頂造型沉重，有安全疑慮，⒋
  有些房間寬只有160公分，⒌逃生距離不符合規定，⒍兩棟間距
  只有4.30米，只能一邊開窗，⒎送都發局前後範圍不符，⒏車道
  侵入鄰地。